臺灣士林地方法院刑事判決　　　　　　　 93年度易字第801號
公　訴　人　臺灣士林地方法院檢察署檢察官
被　　　告　乙○○
選任辯護人　沈宏裕律師
上列被告因竊盜案件，經檢察官提起公訴（93年度偵字第4396號）
及移送併案審理（臺灣桃園地方法院檢察署93年度偵字第11482
號），經被告就本案及併案被訴事實為有罪之陳述，本院合議庭
裁定改由受命法官獨任依簡式審判程序審理，並判決如下：
    主  文
乙○○連續攜帶兇器竊盜，處有期徒刑捌月，緩刑伍年。
    事  實
一、乙○○基於意圖為自己不法所有之概括犯意，於民國93年2
    月20日晚間12時許，見由甲○○保管，登記為弘凌企業有限
    公司所有之車牌號碼DM-5231 號自用小客車停放於臺北市○
    ○區○○街49巷口有機可乘，遂持客觀上可為兇器使用之一
    字起子乙支將該車輛之車門鎖撬開，後因該車輛之防盜器響
    起，乙○○遂打開該車輛引擎蓋，另持客觀上亦可供兇器使
    用之剪刀乙把將防盜器之電源線剪斷後再進入車內，以另亦
    可為兇器使用之八角扳手將置於該車輛駕駛座旁腳踏板下方
    行車電腦之蓋子打開，再以前揭剪刀將該行車電腦電源線剪
    斷，竊取行車電腦及置於車內之手機及相機各1 部後得手離
    去。乙○○復承前竊盜之犯意，於同年4 月14日晚間12時許
    ，在桃園縣平鎮市○○路25巷口處，以前述破壞車門、剪斷
    電源線之方式，竊取楊淇崴所有車牌號碼G9-1272 號自用小
    客車內之行車電腦及汽車音響各1 組。嗣因甲○○、楊淇崴
    分別於隔日發現，報警處理，經警分別於甲○○所保管之車
    輛引擎蓋處及留於楊淇崴所有之車輛右前座腳踏板之塑膠袋
    上所採集之指紋，送內政部警政署刑事警察局比對後，始發
    覺上情。
二、案經臺北市政府警察局大同分局報請臺灣士林地方法院檢察
    署檢察官偵查起訴及桃園縣政府警察局平鎮分局報請臺灣桃
    園地方法院檢察署檢察官移請併辦。
    理  由
一、前揭犯罪事實業據被告乙○○於本院審理時自白不諱，與被
    害人甲○○、楊淇崴之指述及證人鄭宏振即至甲○○所保管
    之車輛採證員警所證述情節相符，並有刑案現場勘查報告各
    1 份及現場照片共14幀在卷可稽。而被告於被害人車輛行竊
    時所留之指紋，經送內政部警政署刑事警察局鑑驗結果與該
    局檔存乙○○之指紋卡相符等情，有該局93年3 月16日刑紋
    字第0930056634號及93年6 月2 日刑紋字第0930088948號鑑
    驗書各1 份在卷可稽，是被告前開自白核與事實相符，堪予
    採信。本件事證明確，被告犯行洵堪認定，應依法論科。
二、按刑法第321 條第1 項第3 款之攜帶兇器竊盜罪，係以行為
    人攜帶兇器竊盜為其加重條件，其種類並無限制，凡客觀上
    足對人之生命、身體、安全構成威脅，具有危險性之兇器均
    屬之，且只須行竊時攜帶此種具有危險性之兇器為已足，並
    不以攜帶之初有行兇之意圖為必要（參照最高法院79年台上
    字第5253號判例），而本件被告乙○○所持用以破壞門鎖、
    剪斷電源線之一字起子、剪刀及八角扳手均係金屬材質，質
    地堅硬，為足以殺傷人生命、身體之器械，顯為具有危險性
    之兇器。核被告所為，係犯刑法第321 條第1 項第3 款之攜
    帶兇器竊盜罪。被告先後2 次竊盜犯行，時間緊接，方法相
    同，觸犯構成要件相同之罪名，顯係基於概括犯意而為之，
    應論以連續犯，以一罪論，並加重其刑。至起訴書原雖論以
    刑法第320 條之普通竊盜罪名，然此部份業經蒞庭檢察官更
    正起訴法條為刑法第321 條第1 項第3 款，復據以論告，本
    於檢察一體原則，應以蒞庭檢察官到庭更正後所犯法條為檢
    察官所引應適用之法條，附此敘明。爰審酌被告之品行、生
    活狀況、智識程度、及其擅自侵入他人車輛竊取被害人財物
    ，已侵害他人財產法益，惟犯罪後於本院審理時尚能坦承犯
    行，並與被害人達成和解等一切情狀，量處如主文所示之刑
    。又被告前未曾受有期徒刑以上刑之宣告，此有臺灣高等法
    院被告全國前案紀錄表1 紙附卷可憑，其因一時失慮，偶罹
    刑典，事後已坦承犯行，深具悔意，並已與被害人達成和解
    ，有和解書影本2 份在卷可查，本院因認暫不執行其刑為當
    ，而公訴人對於若宣告緩刑其緩刑期間應為5 年之請求亦為
    妥適，予以宣告緩刑5 年，用啟自新。另被告用以行竊之一
    字型起子、剪刀及八角扳手各1 支未據扣案，無證據證明尚
    未滅失仍屬存在，爰毋庸為沒收之諭知，附此敘明。
三、臺灣桃園地方法院檢察署93年10月28日桃檢清正93偵字第11
    482 號號函，檢送該署93年度偵字第11482 號被告乙○○竊
    盜卷1 宗，請求併案審理，經查該併案部分與本件公訴人起
    訴之犯罪事實有連續犯之裁判上一罪關係，本院業予併案審
    理。至另該署93年度偵字第19262 號移送本院併辦意旨略以
    ：被告乙○○於93年11月25日15時許，在桃園縣中壢市○○
    ○街12號前與許俊霖共同竊取被害人丙○○之重機車，因認
    被告就此等部分亦犯有刑法第320 條第1 項之竊盜罪嫌，而
    與前述被告經起訴判決有罪之犯罪事實有連續犯之裁判上一
    罪關係。惟按連續犯之所謂出於概括犯意，必須其多次犯罪
    行為自始均在一個預定犯罪計劃以內，出於主觀上始終同一
    犯意之進行，若中途另有新犯意發生，縱所犯為同一罪名，
    究非連續其初發的意思，即不能成立連續犯（最高法院70年
    台上字第6296號判例要旨參照）。查本案犯罪時間係93年2
    月20日及同年4 月14日，而移送併案犯行時間則在11月25日
    ，先後相隔近7 月，時間並非密接，方法亦不同，而本件被
    告於本院審理時亦自陳該次（即93年11月25日）係其另行起
    意所犯，顯見移送併案之竊盜犯行並非本於始終一貫之犯意
    反覆為之。按諸前揭說明，檢察官移請併辦被告於93年11月
    25日犯竊盜罪嫌部分與前揭論罪科刑部分顯非基於概括犯意
    所為，應無連續犯之裁判上一罪關係。而此部分移送併辦部
    分既與本案不生連續犯之裁判上一罪關係，本院自不得就移
    附此敘明。
據上論斷，應依刑事訴訟法第273 條之1 第1 項、第299 條第1
項前段，刑法第56條、第321 條第1 項第3 款、第74條第1 款，
判決如主文。
本案經檢察官王碧霞到庭執行職務。
中　　華　　民　　國　　94　　年　　3 　　月　　18　　日
                  刑事第二庭法  官  莊明達
以上正本證明與原本無異。
如不服本判決，應於判決送達後10日內，向本院提出上訴狀。
                            書記官  陳玉瓊
中　　華　　民　　國　　94　　年　　3 　　月　　18　　日
附錄本案論罪科刑法條全文：
刑法第321條
犯竊盜罪而有左列情形之一者，處6 月以上、5 年以下有期徒刑
：
一  於夜間侵入住宅或有人居住之建築物、船艦或隱匿其內而犯
    之者。
二  毀越門扇、牆垣或其他安全設備而犯之者。
三  攜帶兇器而犯之者。
四  結夥三人以上而犯之者。
五  乘火災、水災或其他災害之際而犯之者。
六  在車站或埠頭而犯之者。
前項之未遂犯罰之。
